【裁判字號】    92,簡上,15
【裁判日期】    920326
【裁判案由】    傷害
【裁判全文】
臺灣高雄地方法院刑事判決                          九十二年度簡上字第一五號
    上  訴  人  臺灣高雄地方法院檢察署檢察官
    上  訴  人  乙○○
    （即被告）
右列上訴人因被告乙○○傷害案件，不服臺灣高雄地方法院高雄簡易庭民國九十一年
十一月二十二日九十一年度簡字第九八一號簡易判決（臺灣高雄地方法院檢察署檢察
官聲請簡易判決處刑書案號：九十一年度偵字第二０八九一號），提起上訴（九十一
年度請上字第六０一號），本院管轄之第二審合議庭判決如左：
    主  文
原判決撤銷。
乙○○傷害人之身體，處有期徒刑參月，如易科罰金，以佰元折算壹日。扣案小剪
刀壹支沒收。
    事  實
一、乙○○曾於民國八十七年間與丙○○因故結怨，彼此心存不滿。於九十一年四月
    十九日十七時許，丙○○前往高雄市前金區扶輪公園內散步時，見乙○○適於該
    公園內乘坐，欲前往與其理論時，在場之丁○○與甲○○見狀遂起身攔阻丙○○
    以免二人發生衝突。乙○○竟基於傷害人身體之犯意，趁丙○○為丁○○與甲○○二人攔阻未及注意之際，持自己所有之小剪刀一支揮刺丙○○之胸、背部等處
    多次，致丙○○受有前胸割裂傷三乘○˙六公分、左腰穿刺傷三乘二乘六公分、
    後背裂傷七處各約一乘○˙二乘○˙二公分、左頭皮裂傷四乘一乘二公分之傷害
    。
二、案經被害人丙○○訴請台灣高雄地方法院檢察署檢察官聲請簡易判決處刑。
    理  由
一、訊據上訴人即被告乙○○矢口否認有右開傷害犯行，辯稱：是告訴人丙○○突然
    衝過來，伊為防衛自我安全持剪刀順手揮過去，才傷到告訴人，伊只有劃他兩下
    而已，告訴人之傷勢可能是與他人發生衝突所致於云。經查：右開被告持剪刀傷
    害告訴人丙○○之事實，業據告訴人在警訊及本院審理中指訴甚詳，且經證人丁○○於警訊中證稱：「我與吳文忠（為「乙○○」之誤）『輝仔』三人在公園坐
    ，丙○○跑過來要找吳（楊）文忠，『輝仔』看到就先站起來勸架，我也跟著站
    起來勸架，我與『輝仔』都站在他們二人的中間，『忠仔』吳（楊）文忠突然繞
    過我們二人，跑過來打『榮仔』」等語（警卷九十一年六月一日調查筆錄），其
    於本院審理中亦到院結證：「我有在現場，乙○○本來與我們在扶輪公園一起坐
    著聊天，丙○○過來找乙○○，我聽說他們上午有過不愉快，乙○○走後我們後
    面後，與丙○○起爭執，他們有拉扯，我沒有看到乙○○是否有拿東西，我及甲○○都有勸架，後來乙○○先走，我們及丙○○繼續留在現場聊天」等語明確（
    九十二年二月十八日訊問筆錄），且有告訴人提出其被刺傷當日所穿著之沾血上
    衣一件及被告持以刺傷告訴人之小剪刀一支扣案可稽，是被告顯有持小剪刀刺傷
    告訴人之行為，至為明確。至被告雖辯稱係因告訴人衝過來，伊為防衛才順手揮
    過去劃了告訴人兩下云云，然查告訴人因被告之揮刺行為，致受有前胸割裂傷三
    乘○˙六公分、左腰穿刺傷三乘二乘六公分、後背裂傷七處各約一乘○˙二乘○
    ˙二公分、左頭皮裂傷四乘一乘二公分之傷害，此有高雄市立大同醫院診斷證明
    書一份在卷可佐，告訴人既受有共計十處之傷害，且除割裂傷外尚有穿刺傷，足
    見被告係蓄意持剪刀刺傷告訴人，並非隨手劃二下而已。反觀被告當日並未因此
    受有任何傷害，依證人丁○○、甲○○於警訊及本院中證述情節，亦均未述及告
    訴人當時有對被告實施如何不法之侵害，其所辯自我防衛云云顯係事後卸責之詞
    ，不足採信。本件事證明確，被告傷害犯行堪以認定，應依法論科。
三、核被告乙○○所為，係犯刑法第二百七十七條第一項之傷害罪。原審對被告為論
    罪科刑判決，固非無見，然本件被告持以刺傷之小剪刀一支（經本院於審理中當
    庭扣案），係被告所有，且係供犯罪所用之物，此經被告供述在卷（九十二年三
    月十二日審判筆錄），應依刑法第三十八條第一項第二款之規定宣告沒收，原審
    漏未審酌此點並宣告沒收，尚有未妥。檢察官以量刑過輕，被告則以告訴人身材
    魁武，伊不可能有傷害意圖，且係基於防衛目的才造成被告之傷害等語聲明上訴
    ，均非可採，上訴雖無理由，惟原判決既有前述瑕疵，自應由本院予以撤銷改判
    。審酌被告犯罪之動機、目的、手段，告訴人所受傷害程度，及犯罪後並未供承
    犯罪事實之態度等一切情狀，量處如主文所示之刑，並諭知易科罰金之折算標準
    ，以資懲儆。扣案小剪刀一支，應依刑法第三十八條第一項第二款之規定宣告沒
    收。
據上論斷，應依刑事訴訟法第四百五十五條之一第一項、第三項、第三百六十九條第
一項前段、第二百九十九條第一項前段、刑法第二百七十七條第一項、第四十一條第
一項、第三十八條第一項第二款、罰金罰鍰提高標準條例第一條前段、第二條，判決
如主文。
本案經檢察官呂幸玲到庭執行職務。
中    華    民    國    九十二    年    三      月        二十六        日
                              臺灣高雄地方法院刑事第二庭
                                  審判長  法  官  莊崑山
                                          法  官  孫啟強
                                          法  官  葉啟洲
右正本證明與原本無異。
如不服本判決，應於判決送達後十日內，向本院提出上訴狀。
                                          書記官  蔡語珊
中    華    民    國    九十二    年    三      月        二十七        日
附錄本判決論罪之法條：
刑法第二百七十七條條第一項
傷害人之身體或健康者，處三年以下有期徒刑、拘役或一千元以罰金。


司法院資訊處製作；財團法人民間司法改革基金會備份。
